# 联营公司的判断

提问人：3EX 时间：2012-07-25 19:36:47
请教陈老师，A公司持有B公司50%的股权（合营公司），B公司持有C公司90%的股权，同时A公司持有C公司2.5%的股权。在这种情况下C公司是否是A公司的联营公司。相关的判断方法是否有准则讲解或解释公告可以参考。谢谢～

回答人：chenyiwei
回复 3EX 的帖子
本案例中，C是A的合营公司的子公司，因此A应当把C视作合营公司。A直接持有C的2.5%股权一般理解对其在C中的决策权没有直接影响。
关键的一点是：在判断控制／共同控制／重大影响关系时，应当把母子公司（如本案例中的B和C）作为一个整体看待。